臺灣臺中地方法院刑事判決
110年度交易字第1126號
公  訴  人  臺灣臺中地方檢察署檢察官
被      告  莊正章



上列被告因公共危險案件，經檢察官提起公訴（110年度偵字第2
3310號），被告於本院準備程序中，就被訴事實為有罪之陳述，
經本院聽取當事人意見後，裁定以簡式審判程序審理，判決如下
：
    主    文
甲○○駕駛動力交通工具而血液中酒精濃度達百分之零點零五以上
，累犯，處有期徒刑陸月，併科罰金新臺幣捌萬元，有期徒刑如
易科罰金，罰金如易服勞役，均以新臺幣壹仟元折算壹日。
    犯罪事實
一、甲○○於民國110年6月19日下午2時許起至下午3時許止，在其
    位於臺中市○○區○○路000號居處內飲酒後，竟不顧其注意力
    及操控力因酒精作用之影響而降低，仍於同年月20日下午某
    時，自上址居處騎乘牌照號碼BS7-176號普通重型機車出門
    。嗣於同年月20日下午5時51分許，行經臺中市○○區○○路000
    號前時，不慎碰撞陳啟文（未受傷）停放在該處之牌照號碼
    1850-UD號自用小客車。經警獲報到場處理，並委請甲○○就
    醫之衛生福利部豐原醫院醫護人員對其作抽血檢驗，測得其
    血液中之酒精濃度達448.9mg/dL（即百分之0.4489），已逾
    百分之0.05，而查獲上情。
二、案經臺中市政府警察局豐原分局報告臺灣臺中地方檢察署檢
    察官偵查起訴。
    理    由
一、被告甲○○於準備程序中，先就上開犯罪事實為有罪之陳述，
    且所犯係死刑、無期徒刑或最輕本刑為3年以上有期徒刑以
    外之罪，亦非高等法院管轄之第一審案件，經本院告知簡式
    審判程序之旨，並聽取檢察官、被告之意見後，依刑事訴訟
    法第273條之1第1項規定，裁定進行簡式審判程序。是本案
    之證據調查，依同法第273條之2規定，不受同法第159條第1
    項、第161條之2、第161條之3、第163條之1及第164條至第1
    70條規定之限制，就以下所引傳聞證據之適格性，爰不再予
    逐一審究論述，合先敘明。
二、訊據被告甲○○對上開犯罪事實坦承不諱，並有證人陳啟文於警詢之證述內容（見偵卷第29頁至第31頁），以及警員職務報告、甲○○之衛生福利部豐原醫院微量元素/藥/毒物測定檢驗結果、道路交通事故現場圖、道路交通事故調查報告表（一）、（二）、現場照片、行車紀錄器畫面擷取照片、臺中市○○○○○道路○○○○○○○○○○○號查詢機車駕駛人結果、車號查詢汽、機車車籍結果、臺中市政府警察局舉發違反道路交通管理事件通知單、衛生福利部豐原醫院110年9月9日豐醫醫行字第1100007886號函附甲○○之氣相層析法之檢查報告影本（見偵卷第21頁、第33頁至第39頁、第45頁至第71頁，本院卷第23頁至第25頁），足認被告之自白與事實相符，被告犯行堪以認定，應依法論科。
三、論罪科刑
（一）核被告所為，係犯刑法第185條之3第1項第1款之駕駛動力
      交通工具而血液中酒精濃度達百分之零點零五以上之罪。
（二）被告前因酒後駕車犯公共危險罪案件，經本院107年度豐
      交簡字第424號判決判處有期徒刑6月，併科罰金新臺幣（
      下同）10萬元，徒刑部分於107年8月14日易科罰金執行完
      畢，有臺灣高等法院被告前案紀錄表在卷可稽，被告於受
      上開有期徒刑執行完畢後，5年以內故意再犯本件有期徒
      刑以上之罪，為累犯，且所犯前案與本案均係酒後駕車之
      公共危險罪，本案被告血液中之酒精濃度達448.9mg/dL（
      即百分之0.4489），足見被告有其特別惡性，前案之徒刑
      執行並無成效，被告對於刑罰之反應力顯然薄弱，為兼顧
      社會防衛之效果，依108年2月22日公布之司法院大法官會
      議釋字第775號解釋意旨，爰依照刑法第47條第1項之規定
      加重其刑。
四、爰審酌：（一）政府各相關機關就酒後駕車之危害性以學校
    教育、媒體傳播等方式一再宣導，為時甚久，被告除前述構
    成累犯之前案紀錄，尚於90年、92年、100年有他次酒後駕
    車之前案紀錄，對於飲酒後酒精濃度超出一定標準不得駕駛
    動力交通工具之法律規範應知之甚稔，竟仍無視法律禁止酒
    後駕車之禁令，明知自己飲酒後，雖稍事休息，精神狀態仍
    已受相當影響，僅圖一己往來交通之便，率爾騎乘普通重型
    機車上路，其吐氣所含酒精濃度遠逾法定不得駕駛動力交通
    工具之標準值，更因不勝酒力，撞及陳啟文停放之自用小客
    車，顯危及自身暨其他道路使用人之人身安全，行為殊值非
    難；（二）被告自陳為國中畢業，從事研磨工作，月收2萬
    多元，無未成年子女，不用扶養父母之智識程度及生活狀況
    （見本院卷第152頁）；（三）被告坦承犯行之犯後態度等
    一切情狀，量處如主文所示之刑，並諭知易科罰金及易服勞
    役之折算標準，以示懲儆。
五、據上論斷，應依刑事訴訟法第273條之1第1項、第299條第1
    項前段，刑法第185條之3第1項第1款、第47條第1項、第41
    條第1項前段、第42條第3項，刑法施行法第1條之1第1項，
    判決如主文。
本案經檢察官黃怡華提起公訴，檢察官乙○○到庭執行職務。
中　　華　　民　　國　　111 　年　　2 　　月　　10　　日
               刑事第十八庭  法  官  張美眉
以上正本證明與原本無異。
如不服本判決應於收受送達後20日內向本院提出上訴書狀，並應
敘述具體理由；其未敘述上訴理由者，應於上訴期間屆滿後20日
內向本院補提理由書（均須按他造當事人之人數附繕本）「切勿
逕送上級法院」。
　　　　                     書記官  薛美怡
中　　華　　民　　國　　111 　年　　2 　　月　　10　　日
附錄論罪科刑法條
刑法第185條之3
駕駛動力交通工具而有下列情形之一者，處二年以下有期徒刑，
得併科二十萬元以下罰金：
一、吐氣所含酒精濃度達每公升零點二五毫克或血液中酒精濃度
    達百分之零點零五以上。
二、有前款以外之其他情事足認服用酒類或其他相類之物，致不
    能安全駕駛。
三、服用毒品、麻醉藥品或其他相類之物，致不能安全駕駛。
因而致人於死者，處三年以上十年以下有期徒刑；致重傷者，處
一年以上七年以下有期徒刑。
曾犯本條或陸海空軍刑法第五十四條之罪，經有罪判決確定或經
緩起訴處分確定，於五年內再犯第一項之罪因而致人於死者，處
無期徒刑或五年以上有期徒刑；致重傷者，處三年以上十年以下
有期徒刑。